【裁判字號】    89,易,1323
【裁判日期】    890530
【裁判案由】    侵占
【裁判全文】
臺灣板橋地方法院刑事判決                        八十九年度易字第一三二三號
    公  訴  人  臺灣板橋地方法院檢察署檢察官
    被      告  甲○○
右列被告因侵占案件，經檢察官提起公訴（八十九年度偵緝字第四六一號），本院判
決如左：
    主  文
甲○○意圖為自己不法之所有，而侵占自己持有他人之物，累犯，處拘役拾日。
    事  實
一、甲○○前曾涉犯竊盜、違反麻醉藥品管理條例及侵占等案件，其中於民國（下同
    ）八十三年間，因違反麻醉藥品管理條例案件，經臺灣高雄地方法院判處有期徒
    刑五月確定，甫於八十四年三月二十一日執行完畢，猶不知悛悔，復於八十八年
    九月二十三日（起訴書誤載為八十八年九月二十四日）下午，在其僱主乙○○位
    於臺北縣板橋市○○○路○段五巷十六號之住處內，以搭載同事赴臺北松山機場
    為由，向乙○○之妻王淑瑩借用Ｐ６－二一一０號自用小客車（登記名義人為乙
    ○○所經營之聯偉機電工程有限公司，平時均由王淑瑩持有使用），同時約明將
    同事送至機場後即駛回返還該車，詎甲○○取得前開自用小客車後，即不知去向
    ，亦未與乙○○或王淑瑩連繫還車事宜，並意圖為自己不法之所有，將該車充作
    自身交通工具使用，而侵占入己。嗣經乙○○提出告訴，由臺灣板橋地方法院檢
    察署發佈通緝後，始經警於八十九年三月二日晚間十一時許（起訴書誤載為八十
    九年三月三日），在位於花蓮縣吉安鄉光華村二四之四號之「百益汽車修護廠」
    內逮捕甲○○，並尋回停放於該修護廠內之上開自用小客車。
二、案經乙○○訴請臺灣板橋地方法院檢察署檢察官偵查起訴。
    理  由
一、被告甲○○於本院審理時經合法傳喚雖未到庭應訊，惟查：右揭事實，業據告訴
    人乙○○於偵查中及審理時指訴綦詳，核與被告於偵訊時供稱其於八十八年中秋
    節前一日（即八十八年九月二十三日）向告訴人借用上開自用小客車搭載同事赴
    機場後，迄八十九年三月二日經警通緝到案始返還該車等語相符，被告雖於偵查
    中辯稱當時係因送同事至機場後時間已甚晚，且因駕駛該車發生擦撞須予維修，
    始無法返還該車云云，然被告當時既係因送同事至機場而暫時借用上開自用小客
    車，自應於當日或翌日立即歸還該車，縱有偶發事故，亦應先行通知告訴人並儘
    速於相當時日內還車，詎其借用該車後，竟拖延近半年之久仍未交還車輛，且杳
    無音訊，嗣後亦係因通緝到案始發現該車而交還告訴人，衡情殊難認其並無變易
    持有為所有之侵占意圖與犯行，況告訴人嗣赴上開「百益汽車修護廠」領回上開
    自用小客車之際，發現該車僅有車頭、前葉子板部分輕微擦撞及引擎蓋少許刮痕
    之情形，惟被告竟要求該廠人員將該車全車板金噴漆並更換顏色等節，復據告訴
    人陳明在卷，益徵被告確有將該車充作自身交通工具使用之侵占情事，其前開辯
    解，顯屬事後卸責之詞，要無足採，本件事證已臻明確，被告犯行洵堪認定。
二、核被告所為，係犯刑法第三百三十五條第一項之侵占罪。被告於八十三年間曾因
    違反麻醉藥品管理條例案件，經臺灣高雄地方法院判處有期徒刑五月確定，甫於
    八十四年三月二十一日執行完畢，有臺灣高等法院檢察署刑案紀錄簡覆表一紙附
    卷可憑，其於五年內再犯本件有期徒刑以上之罪，為累犯，應依刑法第四十七條
    規定加重其刑。爰審酌被告為貪圖私利，竟恣意侵占向他人借用之車輛，致令借
    用人承受諸多不便及損失，並參酌其素行狀況（如事實欄所載之前科情形，有臺
    灣高等法院檢察署刑案紀錄簡覆表一紙附卷足憑）、犯罪手段及犯罪後態度等一
    切情狀，量處如主文所示之刑，以示懲戒。
三、被告經合法傳喚，無正當理由未於審理期日到庭，本院認本件係應科拘役之案件
    ，爰不待其陳述，逕行判決。
據上論斷，應依刑事訴訟法第二百九十九條第一項前段、第三百零六條，刑法第三百
三十五條第一項，罰金罰鍰提高標準條例第一條前段，判決如主文。
本案經檢察官李傳侯到庭執行職務
中      華      民      國      八十九      年     五     月    三十    日
                                      臺灣板橋地方法院刑事第二庭
                                          法  官  王  屏  夏
右正本證明與原本無異
如不服本判決應於送達後十日內向本院提出上訴狀
                                          書記官  楊  璧  華
中      華      民      國      八十九      年     六     月     五     日
附錄本案論罪科刑法條全文：
刑法第三百三十五條第一項：
意圖為自己或第三人不法之所有，而侵占自己持有他人之物者，處五年以下有期徒刑
、拘役或併科一千元以下罰金。
前項之未遂犯罰之。


司法院資訊處製作；財團法人民間司法改革基金會備份。
